# 连续编制合并报表时为什么用第一年的成本费用调增第二年的未分配利润？（待思）

提问人：wufaxian 时间：2019-12-12 08:05:09
请看下图
58CCB0FE-8D14-4BD9-B01D-7491952554F8.jpeg (231.43 KB, 下载次数: 0)
5 天前上传
问题 1 、第二年编制股东权益表的起点是个别报表？还是上一年合并报表的股东权益表的年末数据
问题 2 、如果第二年股东权益表编制的起点是上一年合并报表股东权益表的年末数据。那么上一年借增的成本和费用已经体现在上一年的合并股东权益表年末数据当中啊。为什么还要像上图一样调减第二年年初未分配利润呢？

回答人：chenyiwei
1 、合并股东权益变动表可以在母公司和各子公司的股东权益变动表汇总的基础上进行抵销编制，习惯上可能更多地是直接依据合并资产负债表和合并利润表编制。
2 、因为抵销分录并没有记入各单户企业的账套，所以只能每年在合并底稿中重新编制。